【裁判字號】    97,簡上,279
【裁判日期】    970821
【裁判案由】    侵占
【裁判全文】
臺灣臺南地方法院刑事判決             97年度簡上字第279號
上  訴  人  丙○○
即  被  告
            甲○○
上列上訴人即被告二人因侵占案件，不服本院97年度簡字第1601
號中華民國97年5月28日第一審簡易判決（聲請簡易判決處刑書
案號：97年度調偵字第424號），提起上訴，並就被訴事實為有
罪之陳述，本院管轄之第二審合議庭裁定進行簡式審判程序，判
決如下：
    主  文
上訴駁回。
    事實及理由
一、本案經本院審理結果，認第一審判決對被告丙○○、甲○○
    論以刑法第三百三十五條第一項之侵占罪，各量處有期徒刑
    五月，並均諭知易科罰金之折算標準，其認事用法及量刑均
    無不當，應予維持，並引用第一審判決書記載之事實、證據
    及理由（如附件）。
二、上訴人即被告上訴意旨雖以：被告二人前未有任何前科，係
    因家庭遭遇經濟變故，幾乎陷入絕境，始一時失慮，將告訴
    人乙○○所標得之會款先行挪用，致誤觸法網，事後被告二
    人深感懊悔，為彌補己過，曾無數次私下或聲請調解，請求
    告訴人同意讓被告二人分期償還，惟告訴人始終堅持被告二
    人須一次全數償還全部會款，且被告二人唯一之不動產前亦
    已遭告訴人聲請假扣押查封而無法變賣償還告訴人，以致於
    迄今未與告訴人達成和解，並非被告二人無和解之誠意。另
    被告丙○○之母親罹患惡疾，行動不變，需有人協助照顧生
    活起居，被告甲○○本身亦罹患類風濕性關節炎，長期須就
    醫服藥，家中經濟端賴被告丙○○一人獨自支撐，倘被告二
    人因本案入監服刑，不僅被告丙○○之母親將失其所依，家
    中經濟亦將立即崩潰，勢必造成被告二人家庭破碎，徒增社
    會問題，請求法院矜憫上情，撤銷原判決，判處被告二人較
    輕刑度之判決，並給予緩刑之宣告等語。然而，關於刑之量
    定，係實體法上賦予法院得為自由裁量之事項，倘其未有逾
    越法律所規定之範圍，除顯有失出失入等科罰與罪責不相當
    之情形外，應予尊重，不得任意加以指摘。查原審量刑之酌
    科，係綜據被告二人前無任何前科紀錄，素行尚可，並考量
    告訴人係被告二人之堂嫂，參加被告二人所招攬之互助會已
    有多年，雙方關係密切，被告二人竟因家庭經濟因素，即侵
    占告訴人得標之會款高達八十四萬元，兼衡渠等智識程度、
    主從關係、行為分擔、參與程度、所生損害、犯後態度、迄
    今尚未與告訴人達成和解及返還侵占款項等一切情狀，而為
    謹慎之裁量，無何科罰與罪責不相當之瑕疵可指。被告二人
    僅以渠等家庭狀況有老母須扶養及無能力償款侵占款項為由
    ，即任意指摘原審法院量刑過重，為無理由，應予駁回。又
    本件被告二人雖前均未曾受有期徒刑以上刑之宣告，有臺灣
    高等法院被告前案紀錄表二份在卷可憑，惟渠等於本院審理
    終結前，迄未償還分毫，亦未與告訴人達成和解，自不宜宣
    告緩刑，併此敘明。
據上論斷，應依刑事訴訟法第四百五十五條之一第一項、第三項
、第三百六十四條、第二百七十三條之一第一項、第三百七十三
條、第三百六十八條，判決如主文。
本案經檢察官莊立鈞到庭執行職務。
中    華    民    國    97    年    8     月    21    日
                  刑事第五庭  審判長  法  官  沈揚仁
                                      法  官  林逸梅
                                      法  官  林欣玲
以上正本證明與原本無異。
本件不得上訴。
                                      書記官  鄭佩玉
中    華    民    國    97    年    8     月    21    日
附錄本案論罪科刑法條全文：
刑法第335條
意圖為自己或第三人不法之所有，而侵占自己持有他人之物者，
處 5 年以下有期徒刑、拘役或科或併科 1 千元以下罰金。
前項之未遂犯罰之。


司法院資訊處製作；財團法人民間司法改革基金會備份。
